【裁判字號】    88,毒抗,341
【裁判日期】    890215
【裁判案由】    聲請觀察勒戒
【裁判全文】
臺灣高等法院高雄分院刑事裁定    八十八年度毒抗字第三四一號
    抗  告  人
    即  被  告  甲○○
右被告因聲請觀察勒戒案件，不服台灣屏東地方法院中華民國八十八年十月二十六日
裁定（八十八年毒聲字第二二九三號），提起抗告，本院裁定如左：
    主  文
抗告駁回。
    理  由
一、本案經本院審理結果，認原審裁定並無不當，應予維持，並引用原審裁定書之理
    由。
二、抗告意旨略以，被告從未有施用毒品之經驗，不可能於尿液中檢驗出陽性反應，
    絕對是尿液檢體非本人所有而遭置換或是檢驗結果有誤，為查明事實，應將本案
    所謂被告尿液檢體送有關專業機構作 ＤＮＡ檢驗等語。
三、經查被告尿液檢體，由台灣檢驗科技股份有限公司以酵素免疫分析法及氣相層析
    質譜儀法檢驗結果，均有安非他命及嗎啡陽性反應，而氣相層析質儀分析法對於
    服用各種安非他命類藥物者之尿液可能產生之偽陽性反應皆可明確區別，而不致
    發生誤判之情事，此經法務部調查局八十六年十月十二日以八八Ｏ七六二Ｏ號函
    敘述綦詳。另本院於八十八年十二月十三日採取被告尿液，與該檢體送法務部調
    查局檢驗，依粒線體ＤＮＡ序列鑑定法鑑定結果，認此二瓶尿液有可能（機率百
    分之九十四以上）屬同一人排放，有該局（89）陸（四）字第八九ＯＯ三Ｏ三三
    號檢驗通知書可稽，故被告確有施用第一、二級毒品，所辯全係卸責之詞，不應
    採信，抗告無理由，應予駁回。
據上論斷，依刑事訴訟法第四百十二條，裁定如主文。
中    華    民    國     八十九     年       二       月     十五   日
                              臺灣高等法院高雄分院刑事第六庭
                                  審判長法官  陳吉雄
                                        法官  周賢銳
                                        法官  江泰章
右正本證明與原本無異。
不得再抗告。
                                      書記官  黃一秋
中    華    民    國     八十九     年       二       月     十七   日
                                                                    Ｄ
附件：
臺灣屏東地方法院刑事裁定                      八十八年度毒聲字第二二九三號
    聲  請  人  臺灣屏東地方法院檢察署檢察官
    被      告  甲○○  女三十歲（民國○○○年○月○日生）
                        住屏東縣里港鄉○○村○○路一一０之十六號
                        身分證統一編號：Ｔ二二一一二一六一號
右列被告因違反毒品危害防制條例案件，經檢察官聲請送觀察、勒戒（八十八年度聲
觀字第一○四五號），本院裁定如左：
    主  文
甲○○施用第一級毒品、第二級毒品，應送勒戒處所觀察、勒戒。
    理  由
一、事實：被告甲○○施用第一級毒品海洛因、第二級毒品安非他命各一次，詳列如
    後：
    （一）施用期間：民國八十八年七月二十七日下午八時許之四十八小時內某時。
    （二）施用地點：不詳處所。
    （三）查獲時地：八十八年七月二十七日在屏東縣潮州鎮○○路二四之一二號。
二、證據：
    屏東縣衛生局及臺灣檢驗科技股份有限公司出具之甲基安非他命及嗎啡陽性反應
    報告書各一紙。
三、本院審核右揭證據，足認被告有施用第一級、第二級毒品犯行，本件聲請，核無
    不合，應予淮許，爰依毒品危害防制條例第二十條第一項及觀察勒戒處分執行條
    例第三條第一項規定，裁定如主文。
中      華      民      國      八十八 年    十    月    二十六    日
                                    臺灣屏東地方法院刑事第二庭
                                        法  官  李  宛  玲
右正本證明與原本無異。
如不服本裁定應於收受送達後五日內向本院提出抗告書狀敘述抗告之理由抗告於台灣
高等法院高雄分院。
                                        書記官  林  天  化
中      華      民      國      八十八      年    十    月    二十六    日


司法院資訊處製作；財團法人民間司法改革基金會備份。
